【裁判字號】    90,易,300
【裁判日期】    900629
【裁判案由】    竊盜
【裁判全文】
臺灣彰化地方法院刑事判決                            九十年度易字第三號
    公  訴  人  臺灣彰化地方法院檢察署檢察官
    被      告  乙○○
右列被告因竊盜案件，經檢察官提起公訴（九十年度偵字第六五四號）及移送併案審
理（九十年度偵字第一０三０號），本院判決如左：
        主  文
乙○○連續攜帶兇器竊盜，累犯，處有期徒刑壹年拾月。
扣案之Ｔ型扳手及鑰匙各壹把，均沒收。
        事  實
一、乙○○前於民國（下同）八十一年間因犯施用毒品罪案件，經法院判處有期徒刑
    三年四月確定，入監服刑後，於八十三年八月二十三日假釋出獄，於八十五年二
    月二十九日保護管束執行完畢；於八十六年間再犯施用毒品罪案件，經法院判處
    有期徒刑三年四月確定，入監服刑後，於八十八年五月十三日假釋出獄，於八十
    九年四月十五日保護管束執行完畢。其基於意圖為自己不法所有之概括犯意，先
    於九十年一月十一日下午一時三十分許，在彰化縣溪湖鎮○○路果菜市場內，趁
    無人注意之際，持其所有，客觀上對人身體足生危害之「Ｔ」型扳手，啟動甲○
    ○所有，牌照號碼ＴＱＳ─４８８號輕型機車之電源開關，而竊取得逞。嗣於當
    日十一時十分許騎乘該機車行經彰化縣員林鎮○○路一五五巷六三號處為警查獲
    ，並扣得前開供行竊機車所用之「Ｔ」型扳手（起訴書誤載為「粘永吉」騎乘該
    機車為警查獲）。再於九十年二月二日凌晨二時許，在南投縣中寮鄉永平村新城
    巷三一號前，趁無人注意之際，持其所有之鑰匙，打開廖學啟所有、牌照號碼Ｑ
    Ｍ─０３４７號自小貨車之車門，再啟動引擎，駕駛離去，而竊取該汽車得逞。
    得手後，於當日下午八時許，駕駛該汽車至彰化縣大村鄉○○○路鄉公所前停車
    場時為警查獲，並扣得所有，供行竊所用之錀匙一把。
二、案經彰化縣警察局員林分局報請臺灣彰化地方法院檢察署檢察官偵查起訴及移送
    併案審理。
        理  由
一、右揭事實，訊據被告乙○○（以下簡稱被告）坦承不諱，並有「Ｔ」型扳手及鑰
    匙各一把扣案可證。又前開機車係被害人甲○○所有，於九十年一月十一日下午
    一時三十分許，在彰化縣溪湖鎮○○路果菜市場內被竊，而自用小貨車係被害人
    廖學啟所有，於九十年二月二日凌晨二時許，在南投縣中寮鄉永平村新城巷三一
    號前被竊等事實，亦據被害人甲○○、廖學啟於警訊時分別指訴甚詳，復有車籍
    資料表一紙、車輛竊盜資料表一紙、贓物認領保管單二份及照片四幀附卷可稽。
    查被告持以行竊機車之「Ｔ」型扳手，於客觀上對人身體足生危害，具有危險性
    ，顯認係屬兇器無訛。綜上所述，本案事證明確，被告犯行足以認定。
二、核被告持一般鑰匙，竊取小貨車之行為，係犯刑法第三百二十條第一項之竊盜罪
    ；而持兇器竊取機車之行為，係犯同法第三百二十一條第一項第三款之攜帶兇器
    竊盜罪。被告先後二次竊盜犯行，時間緊接，且所犯基本犯罪構成要件復相同，
    顯係基於概括之犯意反覆為之，為連續犯，應依刑法第五十六條之規定論以一加
    重竊盜罪，並加重其刑。被告前開竊取小貨車之犯行，雖公訴人起訴時未遑論及
    ，但此部分事實與已起訴之犯罪事實具有連續犯關係，屬裁判上一罪，為同一案
    件，本院自得一併加以審酌。又查被告前於八十一年間因犯施用毒品罪案件，經
    法院判處有期徒刑三年四月確定，入監服刑後，於八十三年八月二十三日假釋出
    獄，於八十五年二月二十九日保護管束執行完畢；於八十六年間再犯施用毒品罪
    案件，經法院判處有期徒刑三年四月確定，入監服刑後，於八十八年五月十三日
    假釋出獄，於八十九年四月十五日保護管束執行完畢之事實，有本院被告全國前
    案紀錄表、台灣彰化地方法院檢察署刑案資料查註紀錄表一份附卷足按，其於前
    案有期徒刑執行完畢後，五年以內再犯有期徒刑以上之本罪，為累犯，所犯罪之
    本刑，應依刑法第四十七條之規定遞加重之。按機車已然成為目前社會生活上所
    依賴，一旦被竊必然嚴重影響生活秩序；而小貨車乃目前社會上從事工、商業者
    營業謀生之憑藉，若驟然被竊，則被害者必然張皇失措，舉家生計受波及，甚者
    ，將失所依恃，陷於愁雲慘霧之境。故無論機車或小貨車被竊，其受害絕非止於
    該機車或汽車本身之財產價值，行為人僅圖一己之貪念，毫不顧慮他人損害之深
    淺，其惡性難認輕微，自應科處相當之刑度，方能惕勵其省思悔悟，並彰社會正
    義。爰審酌被告之素行、其犯罪之動機、目的、所生之危害及其他情節，並犯罪
    後之態度等一切情狀，量處如主文所示之刑。至被告持以竊取機車之「Ｔ」型扳
    手，被告於本院審理時雖陳稱：係其拾得云云，惟該扳手係被告自製，為其所有
    ，已據被告於警、偵訊時供述甚明，且衡之該扳手確係特別打造焊接而成，且查
    無該扳手確為他人遺失之事實，自難憑信被告於本院審理時翻異之供詞為真實，
    應認係被告所有無訛；另被告持以竊取小貨車之鑰匙，係被告所有，已據被告供
    承在卷，爰均依刑法第三十八條第一項第二款之規定，宣告沒收之。
據上論斷，應依刑事訴訟法第二百九十九條第一項前段，刑法第三百二十一條第一項
第三款、第四十七條、第五十六條、第三十八條第二款，判決如主文。
中      華      民      國    九十      年      六      月    二十九    日
                                  臺灣彰化地方法院刑事第一庭
                                      法      官  蔡  紹  良
右正本證明與原本無異。
如不服本判決，應於判決送達後十日內，向本院提出上訴狀（須附繕本）。
告訴人或被害人對於判決如有不服具備理由請求檢察官上訴者，其上訴期間之計算係
以檢察官收受判決正本之日期為準。
                                      法院書記官  王  惠  嬌
中      華      民      國    九十      年      七      月      六      日
附論罪科刑法條：
刑法第三百二十一條
犯竊盜罪而有左列情形之一者，處六月以上五年以下有期徒刑：
一、於夜間侵入住宅或有人居住之建築物、船艦或隱匿其內而犯之者。
二、毀越門扇、牆垣或其他安全設備而犯之者。
三、攜帶兇器而犯之者。
四、結夥三人以上而犯之者。
五、乘火災、水災或其他災害之際而犯之者。
六、在車站或埠頭而犯之者。
前項之未遂犯罰之。


司法院資訊處製作；財團法人民間司法改革基金會備份。
